臺灣高等法院刑事判決　　　　　　　　100年度上訴字第464號
上　訴　人
即　被　告　蔡杰霖
上列上訴人因偽造文書等案件，不服臺灣臺北地方法院99年度易
字第3519號，中華民國99年12月31日第一審判決（起訴案號：臺
灣臺北地方法院檢察署99年度偵字第21975號、第23280號；移送
併辦案號：臺灣臺北地方法院檢察署99年度偵字第27735號），
提起上訴，本院判決如下：
    主  文
上訴駁回。
蔡杰霖緩刑年。
    事實及理由
一、本案經本院審理結果，認第一審以上訴人即被告（下稱被告
    ）蔡杰霖犯行使偽造私文書罪，共九罪，各處有期徒刑3月
    ，應執行有期徒刑1年6月，並諭知易科罰金折算之標準為新
    臺幣1千元折算1日，認事用法及量刑均無不當，應予維持，
    並引用第一審判決書記載之事實、證據及理由（如附件）。
二、被告上訴意旨略以：被告於偵審期間均坦承犯罪，願意悔改
    重新做人，並在判決後與被害人易遊網旅行社股份有限公司
    （下稱易遊網公司）進行和解，並已先支付5萬元與該公司
    達成和解，剩餘款項將分期支付，請求給予緩刑之機會等語
    。惟查，原判決認事用法及量刑均無不當，被告上訴以原判
    決未及審酌其已賠償5萬元為由，指摘原判決不當，為無理
    由，應予駁回。
三、末查：被告已坦承犯行，深具悔意，本件被害人包含陳麗銹
    、花旗商業銀行股份有限公司、易遊網公司，惟本件被害人
    陳麗銹所有信用卡遭盜刷之金額，並未支付予信用卡公司，
    而信用卡公司向易遊網公司為爭議帳款通知，此業據陳麗銹
    於原審證述明確，並有花旗銀行股份有限公司之爭議帳款通
    知書影本附卷可參，嗣經易遊網公司出面向陳麗銹、信用卡
    公司協調，先由易遊網公司支付盜刷款項予信用卡公司，再
    由被告支付盜刷款項予易遊網公司，此亦據告訴人易遊網公
    司之代理人黃瑞亞於本院審理時陳述屬實，並有和解書1份
    在卷可証，是被告於原院審理後已與告訴人易遊網公司達成
    和解，且告訴代理人黃瑞亞於本院審理時亦表示，被告有還
    錢之誠意，請求給予被告自新機會等語。查被告未曾因故意
    犯罪受有期徒刑以上刑之宣告，有卷附本院被告前案記錄表
    可稽，且本院認被告犯後已有悔悟，賠償被害人之損失，因
    認被告經此刑之宣告後當知警惕，信無再犯之虞，所受刑之
    宣告以暫不執行為適當，爰併予宣告緩刑3年，以勵自新。
據上論結，應依刑事訴訟法第373條、第368條，刑法74條第1項
第1款，判決如主文。
本案經檢察官劉異海到庭執行職務。
中    華    民    國   100    年    3     月    31    日
                  刑事第十庭  審判長法  官  宋  祺
                                    法  官  高玉舜
                                    法  官  陳明珠
以上正本證明與原本無異。
如不服本判決，應於收受送達後十日內向本院提出上訴書狀，其
未敘述上訴之理由者並得於提起上訴後十日內向本院補提理由書
（均須按他造當事人之人數附繕本）「切勿逕送上級法院」。
                                    書記官  胡勤義
中    華    民    國   100    年    3     月    31    日